# 请教陈老师，联营企业其他股东增资导致持股比例下降的账务处理

提问人：yeliping 时间：2019-03-06 12:16:01
陈老师，您好！
现有上市公司的联营企业，联营企业其他股东单方面增资导致上市公司持股比例下降，下降后仍然是联营企业。但是根据以下公式计算的资本公积为负数（不存在未实缴出资情况）。
计算公式：稀释应确认的资本公积＝投资公司应享有被投资公司增资后的所有者权益 A1× 被稀释后持股比例 B1 －被投资公司增资前的所有者权益A0×被稀释前持股比例 B0；
问题：（ 1 ）如果稀释后计算的资本公积是负数，是否仍然确认资本公积？如果确认资本公积，会导致资本公积期末余额是负数，就按负数披露吗？（ 2 ）
这种情况是调整资本公积的哪个明细，股本溢价还是其他资本公积？

回答人：chenyiwei
1 、是，就按照负数确认，即使这样做可能导致资本公积出现负数。
但如果引入新股东的增资价格低于本公司当前持有的每股长期股权投资账面价值，则应考虑原有投资的减值问题，考虑对其进行减值测试和计提减值准备。
2 、所使用的明细科目为 “资本公积——其他资本公积”。
请参考附件中的问题二的相关内容。
2018 年企业会计准则技术联络小组第一次会议纪要 _Final.pdf (273.66 KB,下载次数: 242)
2019-3-6 18:49 上传